臺灣雲林地方法院刑事判決
110年度易字第243號
公  訴  人  臺灣雲林地方檢察署檢察官
被      告  黃進書




上列被告因竊盜案件，經檢察官提起公訴（110 年度偵字第581
號、第1641號），被告就被訴事實為有罪之陳述，經告知簡式審
判程序意旨，並聽取公訴人及被告之意見後，本院裁定行簡式審
判程序，判決如下：
    主      文
甲○○犯如附表所示之各罪，各處如附表所示之刑及沒收。應執行
有期徒刑肆月，如易科罰金，以新臺幣壹仟元折算壹日。
    事實及理由
壹、犯罪事實
    甲○○意圖為自己不法之所有，基於竊盜之各別犯意，分別為
    下列行為：
一、於民國109 年8 月3 日凌晨4 時56分許，在雲林縣○○鄉○○村
    ○○路000 號前，徒手掀開乙○○○停放在上開地點之車牌號碼0
    00-0000號普通重型機車之座墊，並竊取為乙○○○所有而置於
    該機車置物箱內之皮夾1 只（內有現金新臺幣【下同】200 
    元、健保卡1 張) 。甲○○竊取得手後，旋騎乘車牌號碼000-
    0000 號普通重型機車離開現場，並將竊得之現金花用殆盡
    ，其餘物品則隨手丟棄。嗣經乙○○○報警處理，經警調閱監
    視錄影畫面，始循線查悉上情。
二、於109 年10月19日下午3 時36分許，在雲林縣○○鎮○○街000 
    號之「六房媽祖紅壇」，徒手竊取為丙○○○所有而置放在該
    處廚房內之手提袋1 個（內有鐵碗2 個、保溫杯1 個、鑰匙
    1 串；均由丙○○○領回），並於竊取得手後，旋騎乘車牌號
    碼000-0000 號普通重型機車離開現場。嗣經丙○○○報警處理
    ，經警調閱監視錄影畫面，始循線查悉上情。
貳、程序部分
    本案被告甲○○所犯之罪，非死刑、無期徒刑、最輕本刑為3 
    年以上有期徒刑之罪，或高等法院管轄第一審之案件，被告
    就前揭被訴事實為有罪之陳述，經告以簡式審判程序之旨，
    並聽取被告與公訴人之意見後，本院認無不得或不宜改依簡
    式審判程序進行之處，爰依刑事訴訟法第273 條之1 第1 項
    、第284 條之1 規定，裁定本案行簡式審判程序。是本案之
    證據調查，依刑事訴訟法第273 條之2 規定，不受同法第15
    9 條第1 項、第161 條之2 、第161 條之3 、第163 條之1 
    及第164 條至第170 條規定之限制，合先敘明。
參、認定犯罪事實所憑之證據及理由 
    上開犯罪事實，均據被告坦承不諱（本院卷第67、69、72 
    頁），核與證人即被害人乙○○○（偵1641卷第19至21頁）、
    丙○○○（偵581 卷第15至17頁）證述之內容一致，就犯罪事
    實欄一部分，並有雲林縣○○鄉○○村○○路000號及民族路與仁
    和路口監視器翻拍畫面（偵1641卷第23至27頁）、現場照片
    、車輛詳細資料報表（偵1641卷第29至31頁）在卷可稽；就
    犯罪事實欄二部分，除有扣案之手提袋1 個、鐵碗2 個、保
    溫杯1 個、鑰匙1 串等物為證外，並有雲林縣虎尾分局扣押
    筆錄、扣押物品目錄表（偵581 卷第19至25頁）、贓物認領
    保管單（偵581 卷第29頁）、車輛詳細資料報表（偵581 卷
    第37頁）、六房媽紅壇監視器翻拍畫面、現場照片（偵581 
    卷第41至49頁）在卷可憑，堪認被告上揭任意性自白與事實
    相符，應堪採信。從而，本案事證明確，被告犯行均堪認定
    ，皆應依法論科。
肆、論罪科刑
一、核被告就犯罪事實欄一、二所為，均係犯刑法第320 條第1 
    項之竊盜罪。
二、被告所犯上開2 罪間，其犯意有別，行為互殊，應予分論併
    罰。
三、被告本案犯行，均應依累犯規定加重其刑之說明
    按司法院釋字第775 號解釋之解釋文及理由意旨，係指構成
    累犯者，不分情節，一律加重最低本刑，於不符合刑法第59
    條所定要件之情形下，致生行為人所受之刑罰超過其所應負
    擔罪責之個案，不符罪刑相當原則、比例原則，於此範圍內
    ，在刑法第47條第1 項修正前，為避免發生上述罪刑不相當
    之情形，法院就該個案應裁量是否加重最低本刑。故該解釋
    係指個案應量處最低法定刑，又無法適用刑法第59條規定減
    輕之情形，法院方應依此解釋意旨裁量不予加重最低本刑，
    並非指前案為同性質之案件，始有累犯加重之適用（最高法
    院109 年度台上字第518 、296 號判決意旨參照）。經查，
　　被告前因強制性交等案件，經本院以102 年度侵訴字第46號
    分別就強制性交罪部分判處有期徒刑4年6月、違反性騷擾防
    治法第25條第1 項之性騷擾罪部分判處有期徒刑7 月、竊盜
    罪部分（共5 罪）各判處有期徒刑8 月，並定應執行有期徒
    刑6 年8 月，嗣檢察官對強制性交罪部分提起上訴，經臺灣
    高等法院臺南分院以103 年度侵上訴字第376 號判決駁回上
    訴而確定；被告入監執行後，於109 年5 月6 日縮短刑期執
    行完畢等情，有卷附之臺灣高等法院被告前案紀錄表可查。
    被告於受徒刑之執行完畢後，5 年以內故意再犯本案有期徒
    刑以上之2 罪，依刑法第47條第1 項之規定，均構成累犯，
    本院認被告未因前案執行後有所警惕，卻仍再犯本案，足見
    其有特別惡性及對刑罰反應力薄弱，且前揭案件中即有與本
    案罪質相同之竊盜案件，益徵被告經刑罰執行完畢後，仍未
    能自我反省，不再任意竊取他人財物，且本案並無加重法定
    最低本刑有罪刑不相當之情形，自應依刑法第47條第1 項規
    定，皆加重其刑。
四、爰以行為人責任為基礎，審酌被告竊取他人財物，未能尊重
    他人財產權，欠缺守法意識，所為殊不可取，惟念及被告犯
    後坦承犯行，態度尚可，就犯罪事實欄二部分，所竊得之財
    物亦已歸還與被害人丙○○○，有前開贓物認領保管單存卷可
    證，兼衡被告自陳為國中畢業之智識程度，未婚無子女，入
    監前是擔任清潔員，每月收入為2 萬4 千元之家庭生活經濟
    狀況，並考量檢察官對被告刑度之意見，及斟酌被告本案各
    次犯行之動機、所使用之竊取手段、對被害人乙○○○與丙○○○
    所造成之損害等一切情狀，分別量處如附表所示之刑，並定
    其應執行刑如主文所示，及就附表所示之各宣告刑及主文所
    定之應執行刑，均諭知易科罰金之折算標準，以資懲儆。
伍、沒收部分　　
一、關於犯罪事實欄一部分，被告竊得之皮夾1 只、現金200 元
    ，為其此部分犯行之犯罪所得，因未據扣案，均應依刑法第
    38條之1 第1 項前段、第3 項規定，宣告沒收之，於全部或
    一部不能沒收或不宜執行沒收時，各追徵其價額。至於被告
    所丟棄而未歸還給被害人乙○○○之健保卡1 張，因屬個人身
    分證明文件，其持有之目的並非在該等物品本身之財產價值
    ，被害人乙○○○可以透過註銷或掛失等方式避免損害，則此
    部分犯罪所得之沒收，應認欠缺刑法上重要性，依刑法第38
    條之2 第2 項規定，不予宣告沒收。
二、就犯罪事實欄二部分，被告此部分竊盜犯行所竊得之物品，
    均已發還給被害人丙○○○，此有前揭贓物認領保管單存卷可
    憑，依刑法第38條之1 第5 項規定，不予宣告沒收。
據上論斷，應依刑事訴訟法第273 條之1 第1 項、第299 條第1
項前段，刑法第320 條第1 項、第41條第1 項前段、第47條第1
項、第51條第5 款、第38條之1 第1 項前段、第3 項，刑法施行
法第1 條之1 第1 項，判決如主文。　　
本案經檢察官王聖豪提起公訴，檢察官李承桓到庭執行職務。
中　　華　　民　　國　　110 　年　　4 　　月　　30　　日
                  刑事第八庭    法  官  陳育良
以上正本證明與原本無異。
如不服本判決應於收受判決後 20 日內向本院提出上訴書狀，並
應敘述具體理由；其未敘述上訴理由者，應於上訴期間屆滿後20
 日內向本院補提理由書（均須按他造當事人之人數附繕本）。
「切勿逕送上級法院」。
告訴人或被害人不服本判決，應具備理由請求檢察官上訴，及上訴期間之計算係以檢察官收受判決正本之日期為準。「切勿逕送上級法院」。　　　　　　　　　　　
                                書記官  王姵珺
中　　華　　民　　國　　110 　年　　5 　　月　　4 　　日
附錄本案論罪科刑法條全文
中華民國刑法第320 條
意圖為自己或第三人不法之所有，而竊取他人之動產者，為竊盜
罪，處5 年以下有期徒刑、拘役或50萬元以下罰金。
意圖為自己或第三人不法之利益，而竊佔他人之不動產者，依前
項之規定處斷。
前二項之未遂犯罰之。

附表：被告所犯罪名及宣告刑表　　　　　　　　　　　　　　
附表 犯罪事實 罪名、宣告刑及沒收  1 犯罪事實欄一部分 甲○○犯竊盜罪，累犯，處有期徒刑參月，如易科罰金，以新臺幣壹仟元折算壹日。未扣案之犯罪所得皮夾壹只、現金新臺幣貳佰元，均沒收之，於全部或一部不能沒收或不宜執行沒收時，各追徵其價額。  2 犯罪事實欄二部分 甲○○犯竊盜罪，累犯，處有期徒刑參月，如易科罰金，以新臺幣壹仟元折算壹日。